【裁判字號】    92,自,155
【裁判日期】    920805
【裁判案由】    侵占
【裁判全文】
臺灣板橋地方法院刑事裁定                          九十二年度自字第一五五號
    自  訴  人  利福交通有限公司
    代  表  人  丙○○
    自訴代理人  乙○○
    被      告  丁○○
右列被告因侵占案件，經自訴人提起自訴，本院裁定如左：
    主  文
自訴駁回。
    理  由
一、自訴意旨略以：被告丁○○於民國（下同）九十一年十一月十一日向自訴人公司
    租用車牌號碼七六一－ＬＧ號計程車一輛，雙方約定每日租金新臺幣（下同）六
    百五十元，惟被告租金僅繳至九十二年三月二十六日，至今未再支付租金，欠租
    達五萬二千三百元，自訴人只得寄發存證信函終止租約，欲將該車收回，但被告
    並未交還車輛，故被告侵占所承租之上開車輛，因認被告涉犯刑法第三百三十五
    條第一項之侵占罪嫌。
二、按法院或受命法官於自訴案件第一次審判期日前訊問及調查結果，如認為案件有
    刑事訴訟法第二百五十二條至第二百五十四條之情形者，得以裁定駁回其自訴，
    同法第三百二十六條第三項定有明文。
三、再按侵占罪之成立，以行為人意圖為自己或第三人不法之所有，而侵占自己持有
    他人之物者為構成要件，刑法第三百三十五條第一項定有明文。訊據被告丁○○
    固坦承於右開時地向自訴人租得上開計程車一輛等情，惟堅詞否認有何侵占之犯
    行，辯稱：車子是幫租約上的保證人甲○○租的，車子都是甲○○在使用，租金
    也都是甲○○在繳，我是到四月中才知道甲○○沒有繳租金，車子已經由自訴人
    取回了等語。而自訴人於本院審理中亦自承車子都是甲○○在使用，租金之前都
    是甲○○來繳，因為承租時甲○○沒有帶證件。車子已於九十二年四月十七日在
    土城工業區尋回等語（見本院九十二年五月十五日、九十二年七月十四日訊問筆
    錄），足見被告雖為租賃契約之承租人，惟實際占有使用上開車輛之人為甲○○
    ，並非被告，此亦為自訴人於租賃契約簽署時即已明知，是被告既非上開計程車
    之持有人，自無變異持有為所有之侵占犯行之可言。從而，縱被告對於遲未繳交
    租金予自訴人之情事，因本身為租賃契約之承租人，而負有清償之義務，惟此僅
    係民事債務不履行事件，本應循民事途徑解決，而與刑法侵占犯行無涉。此外復
    查無其他積極證據，足認被告有何侵占上開計程車之犯行，本院自尚難以被告遲
    未繳交租金一節，遽認被告有自訴人所指訴之侵占自訴人所有之計程車之罪嫌。
    綜上所述，被告被訴犯罪嫌疑尚嫌不足，依照首開說明，本件自訴應予駁回。
據上論斷，應依刑事訴訟法第三百二十六條第三項、第二百五十二條第十款，裁定如
主文。
中      華      民      國    九十二    年      八      月      五      日
                                臺灣板橋地方法院刑事第四庭
                                    法  官  白  光  華
右正本證明與原本無異
如不服本裁定應於送達後五日內向本院提出抗告狀
                                    書記官  陳  靜  怡
中      華      民      國    九十二    年      八      月      六      日


司法院資訊處製作；財團法人民間司法改革基金會備份。
